臺灣桃園地方法院民事裁定　　　　　　　96年度聲字第1800號
聲　請　人　第一商業銀行股份有限公司
法定代理人　丙○○
代　理　人　戊○○
相　對　人　宇發通信企業社
兼法定代理　己○○
人　　　　　　　　　　　號
相　對　人　丁○○
　　　　　　乙○○
　　　　　　甲○○
上列聲請人聲請返還提存物事件，本院裁定如下：
    主  文
本院九十六年度存字第四二八三號提存事件，聲請人所提存之擔
保金新台幣伍拾萬元，就相對人宇發通信企業社、己○○、丁○○、乙○○部分，准予返還。
聲請人其餘聲請駁回。
    理  由
一、按供擔保人證明受擔保利益人同意返還者，法院應依供擔保
    人之聲請，以裁定命返還其提存物，民事訴訟法第104 條第
    1 項第2 款定有明文。前開規定，於其他依法令供訴訟上之
    擔保者準用之，並為同法第106 條所明定。
二、本件聲請意旨略以：聲請人與相對人間假扣押事件，聲請人
    前依本院96年度裁全字第5440號民事裁定，提供新台幣500,
    000 元為擔保，以本院96年度存字第4283號擔保提存事件提
    存後，就相對人鄭夢媛所有財產為假扣押執行在案。茲因相
    對人宇發通信企業社、己○○、丁○○、乙○○出具同意書
    ，同意聲請人取回前開提存事件之擔保金，另聲請人就相對
    人甲○○部分，已於假扣押執行前撤回執行之聲請，應供擔
    保之原因業已消滅，為此依民事訴訟法第104 條第1 項第1
    款、第2 款規定，聲請返還提存物等語。
三、經查，聲請人主張之事實，業據聲請人提出本院96年度裁全
    字第5440號民事裁定、96年度存字第4283號提存書各1 件及
    同意書、印鑑證明各4 件為證，核屬相符。聲請人業已向本
    院民事執行處聲請撤回本件假扣押執行之事實，復經本院依
    職權調取上開卷宗，核閱屬實。是聲請人聲請返還上開擔保
    金，就相對人宇發通信企業社、己○○、丁○○、乙○○部
    分，核無不合，應予准許。
四、次按假扣押於執行程序實施前撤回執行之聲請，法院應依供
    擔保人之聲請，返還其提存物，毋庸裁定，修正前民事訴訟
    法第104 條第3 項定有明文；又擔保提存之提存人於提存後
    ，依民事訴訟法第104 條第3 項之規定返還提存物者，得聲
    請該管法院提存所返還提存物，提存法第16條第1 項第2 款
    亦定有明文。經查，民事訴訟法第104 條第3 項雖於92年2
    月7 日經總統令刪除，然觀諸該條之修正理由為「原第3 項
    關於假執行、假扣押、假處分供擔保人請求返還提存物之規
    定，非屬本條訴訟費用之擔保事項，且係不經法院裁定，逕
    向法院提存所聲請返還，應屬提存法之範疇，在此規定，體
    例未合。」，足見假扣押供擔保人於強制執行實施前撤回執
    行之聲請，仍得逕向法院提存所聲請返還擔保金，毋須經由
    法院裁定。再查，聲請人於辦理擔保提存後，聲請本院假扣
    押執行相對人之財產，惟就相對人甲○○部分，已於假扣押
    執行前撤回執行之聲請，有卷附本院民事執行處證明書影本
    可憑，並經本院調閱96年度執全字第3212號卷宗查閱屬實。
    依上說明，聲請人對於相對人甲○○部分既毋庸聲請本院裁
    定，即可逕向本院提存所聲請取回提存物，則聲請人之聲請
    關於相對人甲○○部分，於法無據，應予駁回。
五、依民事訴訟法第106 條、第104 條第1 項第2 款，裁定如主
    文。
中　　華　　民　　國　　96　　年　　11　　月　　28　　日
                  民事第一庭    法　官　卓立婷
以上正本係照原本作成。
如對本裁定抗告須於裁定送達後10日內向本院提出抗告狀，並應
繳納抗告裁判費新台幣1,000 元。
中　　華　　民　　國　　96　　年　　11　　月　　28　　日
                                書記官　冒佩妤
